---
title: "Mapas con casos de dengue"
author: "Pamela Pairo"
date: "3/24/2021"
output: html_document
---

```{r setup, include=FALSE}
knitr::opts_chunk$set(echo = TRUE)
library(ows4R)
library(httr)
library(tmap)
library(tidyverse)
library (grid)
```



Cargando la información espacial de los departamentos con casos de dengue de Área Metropolitana de Buenos Aires (AMBA).

```{r}

wfs_departamentos <-"https://geoservicios.indec.gob.ar/geoserver/wfs?"
url <- parse_url(wfs_departamentos)
url$query <- list(service = "wfs",
                  version = "2.0.0",
                  typename = "geocenso2010:departamentos_codigo",
                  request = "GetFeature",
                  outputFormat = "application/json")
request <- build_url(url)
provincias <- st_read(request)

qtm (provincias)

casos_dengue <- read_csv("population_dengueCases.csv")# esta matriz la puli para poder hacer el join. Por ejemplo puse en minuscula "comuna".

prueba <-left_join(provincias, casos_dengue, by= c("departamento", "provincia"))%>% 
  arrange (desc(provincia)) 

colnames (prueba)
```


Hago un recorte del AMBA dado que es dificil visualizar los datos en el mapa de Argentina.

```{r}

amba <- c ("Almirante Brown", "Avellaneda", "Berazategui", "Esteban Echeverría", "Ezeiza", "Florencio Varela", "General San Martín", "Hurlingham", "Ituzaingó", "José C. Paz", "La Matanza", "Lanús", "Lomas de Zamora", "Malvinas Argentinas", "Merlo", "Moreno", "Morón", "Quilmes", "San Fernando", "San Isidro", "San Miguel", "Tigre", "Tres de Febrero","Vicente López")

amba_recorte <- prueba %>% 
  filter (departamento %in% amba) %>% 
  slice (10:33)

caba <- prueba %>% 
  filter (provincia == "Ciudad Autónoma de Buenos Aires")

caba_amba <- bind_rows(list (amba_recorte, caba))

```

Realizando el mapa con los casos de dengue confirmados del 2016-2020 del Área Metropolitana de Buenos Aires.

```{r}

caba_amba_2020 <- tm_shape(caba_amba, projection = 4326) +
  tm_polygons(col="Casos_2020",
              style = "fixed",
              breaks= c(0, 100, 200, 500, 2000, 3800),
              palette = "BuGn", 
              title= "Dengue Cases") +
  tm_style("col_blind")+
  tm_legend(legend.position = c("left", "bottom"))+
  tm_layout(legend.show = TRUE, frame = FALSE, main.title = "2020", title.position = c("right","top"), main.title.size = 0.5, legend.outside = TRUE, legend.position = c("left","center"), legend.outside.size= 0.3)+ tm_scale_bar(position= c("left", "bottom"), breaks=c(0, 10, 20), bg.color = "white")


caba_amba_2019 <- tm_shape(caba_amba, projection = 4326) +
  tm_polygons(col="Casos_2019",
              style = "fixed",
              breaks= c(0, 2, 6, 8, 10, 35),
              palette = "BuGn",
              title= "Dengue Cases") +
  tm_style("col_blind")+
  tm_legend(legend.position = c("left", "bottom"))+
  tm_layout(legend.show = TRUE, frame = FALSE, main.title = "2019", title.position = c("left","top"), main.title.size = 0.5, legend.outside = TRUE, legend.outside.size= 0.3)

caba_amba_2018 <- tm_shape(caba_amba, projection = 4326) +
  tm_polygons(col="Casos_2018",
              style = "fixed",
              breaks= c (0, 5, 10,20, 40,80),
              palette = "BuGn",
              title= "Dengue Cases") +
  tm_style("col_blind")+
  tm_legend(legend.position = c("left", "bottom"))+
  tm_layout(legend.show = TRUE, frame = FALSE, main.title = "2018", title.position = c("left","top"), main.title.size = 0.5, legend.outside = TRUE, legend.outside.size= 0.3)+ tm_compass(type = "arrow", position = c("right", "top"))

caba_amba_2017 <- tm_shape(caba_amba, projection = 4326) +
  tm_polygons(col="Casos_2017",
              style = "fixed",
              breaks= c(0, 5, 10, 20, 40, 85),
              palette = "BuGn",
              title= "Dengue Cases") +
  tm_style("col_blind")+
  tm_legend(legend.position = c("left", "bottom"))+
  tm_layout(legend.show = TRUE, frame = FALSE, main.title = "2017", title.position = c("left","top"), main.title.size = 0.5, legend.outside = TRUE, legend.outside.size= 0.3)

caba_amba_2016 <- tm_shape(caba_amba, projection = 4326) +
  tm_polygons(col="Casos_2016",
              style = "kmeans",
              palette = "BuGn",
              title= "Dengue Cases") +
  tm_style("col_blind")+
  tm_legend(legend.position = c("left", "bottom"))+
  tm_layout(legend.show = TRUE, frame = FALSE, title.position = c("left","top"), main.title.size = 0.5, main.title = "2016", legend.outside = TRUE, legend.outside.size= 0.3)


caba_amba_final <- tmap_arrange(caba_amba_2016,caba_amba_2017,caba_amba_2018, caba_amba_2019, caba_amba_2020ncol=3, nrow = 2)

tmap_save(caba_amba_final, "caba_amba.png", width=1920, height=1080)

```

Intento de mapa de referencia de GBA

```{r}
argentina_sin_tf_1 <- argentina_dengue %>% 
  filter (!str_detect (provincia, "Tierra del Fuego, Antártida e Islas del Atlántico Sur")) 

argentina <- tm_shape(argentina_sin_tf_1, projection = 4326) +
  tm_polygons() +
  tm_layout(legend.show = TRUE, frame = FALSE, title.position = c("left","top"), main.title.size = 0.5, main.title = " ")


gba <-tm_shape(caba_amba, projection = 4326) +
  tm_polygons() +
  tm_layout(frame = FALSE, title.position = c("left","top"), main.title.size = 0.5, main.title = " Gran Buenos Aires")

referencia <- gba 
print(argentina, vp = viewport(0.2, 0.27, width = 0.3, height = 0.3))
```

Mapa de la Argentina poniendo 0 casos para el GBA.

```{r}

casos_dengue_2 <- read_csv("population_dengueCases_sin_caba_amba.csv")# esta matriz la puli para poder hacer el join. Por ejemplo puse en minuscula "comuna". A caba y amba les puse 0 para hacer el mapa

argentina_dengue <-left_join(provincias, casos_dengue_2, by= c("departamento", "provincia"))%>% 
  arrange (desc(provincia)) 


argentina_sin_tf <- argentina_dengue %>% 
  filter(!str_detect(provincia, "Tierra del Fuego, Antártida e Islas del Atlántico Sur")) %>% 
 mutate_at(vars(Casos_2016, Casos_2017, Casos_2018, Casos_2019, Casos_2020), ~replace_na(., 0)) %>% 
  filter (provincia != "Santa Cruz", provincia != "Chubut")
   

argentina_sin_tf_2020 <- tm_shape(argentina_sin_tf, projection = 4326) +
  tm_polygons(col="Casos_2020",
              style = "kmeans",
              palette = "Reds",
              title= " ") +
  tm_style("col_blind")+
  tm_legend(legend.position = c("left", "bottom"))+
  tm_layout(legend.show = TRUE, frame = FALSE, main.title = "2020", title.position = c("left","top"), main.title.size = 0.5, legend.outside = TRUE, legend.outside.size= 0.3)+ tm_scale_bar(position= c("right", "bottom"), text.size = 1.2)

argentina_sin_tf_2019 <- tm_shape(argentina_sin_tf, projection = 4326) +
  tm_polygons(col="Casos_2019",
              style = "jenks",
              palette = "Reds",
              title= " ") +
  tm_style("col_blind")+
  tm_legend(legend.position = c("left", "bottom"))+
  tm_layout(legend.show = TRUE, frame = FALSE, main.title = "2019", title.position = c("left","top"), main.title.size = 0.5, legend.outside = TRUE, legend.outside.size= 0.3)

argentina_sin_tf_2018 <- tm_shape(argentina_sin_tf, projection = 4326) +
  tm_polygons(col="Casos_2018",
              style = "jenks",
              palette = "Reds",
              title= " ") +
  tm_style("col_blind")+
  tm_legend(legend.position = c("left", "bottom"))+
  tm_layout(legend.show = TRUE, frame = FALSE, main.title = "2018", title.position = c("left","top"), main.title.size = 0.5, legend.outside = TRUE, legend.outside.size= 0.3)

argentina_sin_tf_2017 <- tm_shape(argentina_sin_tf, projection = 4326) +
  tm_polygons(col="Casos_2017",
              style = "jenks",
              palette = "Reds",
              title= " ") +
  tm_style("col_blind")+
  tm_legend(legend.position = c("left", "bottom"))+
  tm_layout(legend.show = TRUE, frame = FALSE, main.title = "2017", title.position = c("left","top"), main.title.size = 0.5, legend.outside = TRUE, legend.outside.size= 0.3)

argentina_sin_tf_2016 <- tm_shape(argentina_sin_tf, projection = 4326) +
  tm_polygons(col="Casos_2016",
              style = "kmeans",
              palette = "Reds",
              title= "") +
  tm_style("col_blind")+
  tm_legend(legend.position = c("left", "bottom"))+
  tm_layout(legend.show = TRUE, frame = FALSE, main.title = "2016", title.position = c("left","top"), main.title.size = 0.5, legend.outside = TRUE, legend.outside.size= 0.3)

resto_pais_final <- tmap_arrange(argentina_sin_tf_2016,argentina_sin_tf_2017, argentina_sin_tf_2018, argentina_sin_tf_2019, argentina_sin_tf_2020, ncol=3, nrow = 2)

tmap_save(resto_pais_final, "resto_pais.png", width=1920, height=1080)

```